臺灣高等法院高雄分院刑事裁定　　　　110年度毒抗字第435號
抗　告　人
即　被　告　曾國倫


上列抗告人因施用毒品聲請觀察勒戒案件，不服臺灣高雄地方法
院中華民國110 年9 月28日裁定（110 年度毒聲字第769 號），
提起抗告，本院裁定如下：
    主  文
抗告駁回。
    理  由
一、抗告意旨略以：抗告人曾國倫前無施用毒品之前科，於春節
    期間，因生活不遂，心情不佳，一時失慮，施用第二級毒品
    ，實非施用毒品之慣犯，又抗告人家中有母親要照顧扶養，
    還有2 位未成年子女要扶養（長子15歲，次子10歲），又抗
    告人並未成癮，只因持有毒品，遽認抗告人無從依戒癮治療
    之方式完成戒癮，亦有違誤，因當時因壓力大才吸毒，希望
    給予一次機會在外自費治療，為此提起抗告等語。
二、按犯毒品危害防制條例第10條之罪者（即施用毒品罪），檢
    察官應聲請法院裁定，或少年法院（地方法院少年法庭）應
    先裁定，令被告或少年入勒戒處所觀察、勒戒，其期間不得
    逾2 月；依第1 項規定為觀察、勒戒或強制戒治執行完畢釋
    放後，3 年後再犯第10條之罪者，適用本條前2 項之規定，
    毒品危害防制條例第20條第1 項、第3 項分別定有明文。經
    查抗告人即被告曾國倫於民國110 年2 月18日晚上8 時許，
    在高雄市○○路○號「小傑」之友人住處，以將第二級毒品
    甲基安非他命放入玻璃球點燃燒烤吸食煙霧之方式，施用甲
    基安非他命1 次乙節，業據被告於偵查中坦承不諱，且其於
    110 年2 月19日4 時許為警採尿送驗，結果呈安非他命、甲
    基安非他命陽性反應，有高雄市政府警察局保安警察大隊特
    勤中隊偵辦毒品危害防制條例嫌疑人尿液採證代碼對照表（
    代碼：L 專-000000 號），及正修科技大學超微量研究科技
    中心110 年3 月17日尿液檢驗報告（原始編號：L 專-00000
    0 號）各1 份在卷可憑，足認被告曾國倫上開任意性自白與
    事實相符，事證明確，足證被告確有吸毒，堪可認定。又查
    被告前無因施用毒品而受觀察、勒戒或強制戒治執行之紀錄
    ，此有臺灣高等法院被告前案紀錄表1 份附卷可憑，又施用
    毒品者依法需由戒治機關即勒戒所實施觀察勒戒，其他人如
    此，抗告人自無例外，其辯謂家中有母親及2 位未成年子女
    需扶養，因一時壓力大才吸毒，希望給予一次機會，請求在
    外自費治療，免予入勒戒所觀察勒戒云云，於法不合，其抗
    告為無理由，應予駁回。
三、據上論結，應依刑事訴訟法第412 條，裁定如主文。
中    華    民    國   110    年    11    月    1     日
                  刑事第五庭    審判長法  官  簡志瑩
                                      法  官  唐照明
                                      法  官  張盛喜
以上正本證明與原本無異。
不得再抗告。
中    華    民    國   110    年    11    月    1     日
                                      書記官  黃楠婷